臺灣高等法院民事裁定
109年度重上更一字第221號
上  訴  人  許兩興  
訴訟代理人  林亦書律師
被  上訴人  祭祀公業法人新北市五房祖

法定代理人  許清隆  
訴訟代理人  黃聖堯律師

上列當事人間請求確認派下權事件，上訴人對於中華民國110年1
1月23日本院第二審判決，提起上訴，本院裁定如下：
    主  文
上訴駁回。
第三審訴訟費用由上訴人負擔。
    理  由
一、按民事訴訟法第466條第1項規定，對於財產權訴訟之第二審
    判決，如因上訴所得受之利益不逾新臺幣（下同）100萬元
    者，不得上訴。此項數額，司法院得因情勢需要，以命令減
    至50萬元，或增至150萬元，同條第3項定有明文。茲依司法
    院（91）院台廳民一字第03075號函：已將民事訴訟法第466
    條第1項所定上訴三審之利益額數，提高為150萬元，並訂於
    民國91年2月8日起實施。而確認祭祀公業派下權存在與否事
    件，係因財產權而起訴，其訴訟標的價額之核定，應依該祭
    祀公業之總財產價額中訟爭派下權所佔之比例，計算其價額
    （最高法院72年台抗字第371號判例參照）。又對於不得上
    訴之判決而上訴者，原第二審法院應以裁定駁回之，同法第
    481條、第442條第1項定有明文。
二、查本件上訴人起訴請求確認對被上訴人之派下權存在，經臺
    灣新北地方法院106年度重訴字第167號判決（下稱原判決）
    確認上訴人對於被上訴人之派下權存在，被上訴人不服，提
    起上訴，經本院前審判決駁回其上訴，被上訴人不服，提起
    第三審上訴，經最高法院發回本院更為審理，本審判決認被
    上訴人此部分之第二審上訴為有理由，將原判決此部分廢棄
    ，駁回上訴人在第一審之訴，上訴人不服，提起第三審上訴
    ，依首開說明，本件即為因財產權而起訴，其訴訟標的之價
    額應以上訴人對於被上訴人派下權所佔之比例計算之。而於
    本院前審調查時，被上訴人法定代理人許清隆、四房房長許
    彥三及四房監察人許勝傑均陳述被上訴人之設立人共四大房
    ，上訴人及原審其餘20位共同原告均為第四大房許源良之派
    下，其等派下權所佔比例係以第四大房分得4分之1後，以下
    就按派下人數平均分等語（見前審卷㈢第196頁），及起訴時
    被上訴人第四大房許源良登記派下現員為20人，加計上訴人
    及原審其餘20位共同原告，合計41人，每人派下權所佔比例
    為164分之1，為當時到場當事人所不爭執（見前審卷㈢第196
    頁），以及起訴時被上訴人財產總額為1億2,444萬8,209元
    （見原審卷㈠第109頁），本院前審因而核定上訴人與原審其
    餘20位共同原告於起訴時之訴訟標的價額為每人各75萬8,83
    0元【見前審卷㈢第197頁，計算式：起訴時財產總額1億2,44
    4萬8,209元×派下權所占比例1/164=75萬8,830.54…元（元以
    下無條件捨去，下同）】，為當時到場當事人所不爭執，並
    經前審據以計算提起第三審上訴者所應繳納之裁判費，亦據
    其等如數繳納（見前審卷㈢第197頁、最高法院卷第46、102
    頁），參以當時上訴人亦未對前審所為上開訴訟標的價額核
    定聲明不服，從而上訴人之上訴利益價額核定應為75萬8,83
    0元，其於本審主張應按第四大房公同共有4分之1比例計算
    其上訴利益價額為3,111萬2,052元（計算式：1億2,444萬8,
    209元×1/4=3,111萬2,052.25元）云云，無足採信。上訴人
    上訴三審之利益額數既未逾150萬元，依首開規定，自不得
    提起第三審上訴，其仍對於本審判決提起第三審上訴，為不
    合法，應予駁回。
三、據上論結，本件上訴為不合法，依民事訴訟法第481條、第4
    42條第1項、第95條、第78條之規定，裁定如主文。
中　　華　　民　　國　　111 　年　　2 　　月　　16　　日
                  民事第十五庭  
                      審判長法  官  陳慧萍
                            法  官  沈佳宜
                            法  官  陳杰正
正本係照原本作成。
如認上訴利益逾150萬元，不服本裁定應於收受送達後10日內向
本院提出抗告狀，並應繳納抗告費新臺幣１千元。
中　　華　　民　　國　　111 　年　　2 　　月　　16　　日

  　　　　　　　　　　　　　書記官  任正人